# 请教陈版采用权益法核算问题

提问人：csj20082344 时间：2019-11-27 06:30:19
陈版您好：投资公司进行财务性投资，出资后占目标公司 6% 股权，大股东占有 80%股权。我方可以获得一个董事会席位，董事会共 5 人，半数通过决议，大股东占 3 人，大股东关联方 1 人。个人目前理解，我方无法阻止董事会决议的通过，但准则对于重大影响判断的核心是分析投资方是否有实质性的参与权而不是决定权，派驻董事就可以参与目标公司的财务与经营政策制定，可以充分发表意见，从而施加重大影响。但比较担心股比过于集中的问题，如果陈版觉得权益法比较牵强，能否建议一下在投资谈判过程中的条款设定上我们需要做什么安排，能实现长期股权投资权益法核算的意图。
感谢！

回答人：chenyiwei
由于股权比例和表决权比例都相当集中，不论本企业对特定事项的意见如何，都不会改变股东会和董事会的最终表决结果；再加上持股比例仅占 6%，以及作为财务投资的持有目的，故更倾向于认为该董事会席位是保护性的安排，不具有重大影响的可能性更大。建议作为以公允价值计量且其变动计入损益的金融资产核算。